Inventaris van de archieven van de 5e Sector van het Ministerie van Sociale Zaken en Werkgelegenheid, (1941) 1945 - 1994
Nationaal Archief, Den Haag
- Bureau Secretaris Generaal, 1.
  - Organismen en hun organisatie, 07.
    - Notulen van vergaderingen, algemene rapporten, processen-verbaal en statistieken, 07.77
      - Departementaal Management Team (DMT)., 1990-1993; 332-390; 58 pakken en 1 omslag
        - Vergaderstukken. 1990-1993, 332-384
          - 280 - 326, 1991, 340
          - 327 - 370, 1991, 341
          - 371 - 411, 1991, 342
          - 412 - 450, 1991, 343
          - 001 - 037, 1992, 344
          - 038 - 079, 1992, 345
          - 080 - 126, 1992, 346
          - 127 - 171, 1992, 347
          - 172 - 200, 1992, 348
          - 202 - 226, 1992, 349
          - 227 - 270, 1992, 350
          - 271 - 301, 1992, 351
          - 302 - 340, 1992, 352
          - 341 - 378, 1992, 353
          - 379 - 400, 1992, 354
          - 401 - 440, 1992, 355
          - 441 - 490, 1992, 356
          - 491 - 543, 1992, 357
          - 544 - 579, 1992, 358
          - 580 - 632, 1992, 359
          - 633 - 675, 1992, 360
          - 001 - 037, 1993, 361
          - 038 - 082, 1993, 362
          - 083 - 124, 1993, 363
          - 125 - 167, 1993, 364
          - 168 - 210, 1993, 365
          - 211 - 244, 1993, 366
          - 245 - 268, 1993, 367
          - 269 - 304, 1993, 368
          - 305 - 321, 1993, 369
          - 322 - 340, 1993, 370
          - 341 - 362, 1993, 371
          - 363 - 385, 1993, 372
          - 386 - 411, 1993, 373
          - 412 - 441, 1993, 374
          - 442 - 477, 1993, 375
          - 478 - 515, 1993, 376
          - 517 - 542, 1993, 377
          - 544 - 555, 1993, 378
          - 556 - 577, 1993, 379
          - 578 - 598, 1993, 380
          - 600 - 624, 1993, 381
          - 625 - 648, 1993, 382
          - 649 - 685, 1993, 383
          - 686 - 700, 1993, 384
        - Processen-verbaal van overdracht van de DMT-vergaderstukken en besluiten over de jaren 1992 en 1993 aan het Bureau Secretaris-Generaal, 1993, 385; omslag
        - DMT-besluiten, 1992, 386
        - Vergaderstukken van de DMT met de minister en de staatssecretaris (DMT-plus). 1992-1993, 387-390
          - 1992 jan. - apr., 387
          - 1992 mei - dec., 388
          - 1993 jan. - mei, 389
          - 1993 juni - dec., 390
      - Stukken opgemaakt of ontvangen door de Task Force (ingesteld door het Audit Committee ter verbetering van het financieel beheer)., 1991-1992; 391-396; 6 pakken
        - Algemeen. 1991-1992, 391-392
          - 1991, 391
            Oude code: 017404
          - 1992, 392
        - Vergaderstukken. 1991-1992, 393-396
          - 1991 sep. - 1992 jan., 393
            Oude code: 017404, 017406
          - 1992 feb. - apr., 394
            Oude code: 017404, 017405, 017406
          - 1992 mei - juli, 395
            Oude code: 017404, 017405
          - 1992 aug. - sep., 396
            Oude code: 017405
      - Vergaderstukken van de Raad voor het Sociaal en Cultureel Beleid (RSCB)., 1992-1993; 397-412; 3 pakken, 12 omslagen en 1 stuk
        - 1992 jan. 21, 397
          Oude code: 017647
        - 1992 feb. 25, 398; pak
        - 1992 feb. 27, 399
        - 1992 mrt. 17, 400
        - 1992 mei 19, 401
        - 1992 juni 23, 402; pak
          Oude code: 017649
        - 1992 sep. 02, 403; pak
        - 1992 sep. 16, 404
        - 1992 nov. 17, 405
        - 1993 feb. 16, 406
          Oude code: 017731
        - 1993 mrt. 16, 407
        - 1993 mei 25, 408
        - 1993 aug. 24, 409
        - 1993 okt. 19, 410
        - 1993 nov. 16, 411; stuk
          Oude code: 017732
        - 1993 dec. 14, 412
      - Vergaderstukken van de Zeshoek., 1992-1993; 413-421; 2 pakken en 7 omslagen
        Aan de Zeshoek namen deel de ministers van Financien, Economische Zaken, Binnenlandse Zaken, Welzijn Volksgezondheid en Cultuur, Sociale Zaken en Werkgelegenheid en de staatssecreatris van Sociale Zaken en Werkgelegenheid.
        - 1992 jan. 17, 413
          Oude code: 017648
        - 1992 jan. 31, 414; pak
        - 1992 feb. 25 - 28, 415; pak
        - 1992 aug. 28, 416
        - 1992 sep. 16, 417
        - 1992 okt. 23, 418
        - 1993 mrt. 05, 419
        - 1993 mei 28, 420
        - 1993 juni 11, 421
      - Vergaderstukken van het Overleg Centrale Directies (OCD)., 1992-1993; 422; 1 pak
        Oude code: 017403
  - Personeel, 08.
    - Stukken betreffende het beantwoorden van vragen van Tweede-Kamerleden Poppe en Spieker (PVDA) over de personeelsreductie bij de arbeidsbureaus, alsmede het behandelen van diverse personeelsaangelegenheden., 1975-1984; 423; 1 pak
      Oude code: 018727
    - Stukken betreffende het opstellen en beoordelen van voorstellen inzake beleidsvoornemens met betrekking tot heroverweging van taken in de Vijfde Sector., 1982-1984; 424-426; 1 pak en 2 omslagen
      - Ingediende en besproken voorstellen, 1982 - 1983, 424; pak
        Oude code: 018726
      - Originele stukken van de Directoraten-Generaal Algemene Beleidsaangelegenheden (ABA), Arbeid, Arbeidsvoorziening (Arbvo) en Sociale Zekerheid (SZ), 1983, 425
      - Claims Centrale Pot, 1984, 426
    - Dienstcommissies, bedrijfskernen, 08.174
      - Stukken betreffende het voeren van overleg met de Departementale Dienstcommissie, alsmede voeren van overleg in gecombineerde vergaderingen met de Departementale Dienstcommissie en de Departementale Bijzondere Commissie., 1978-1981; 427-428; 2 omslagen
        - Overleg met de Bijzondere Commissie inzake de taakstelling en structuur van het Loonbureau, 1978 - 1981, 427
          Oude code: 020213
        - Vergaderstukken van de gecombineerde vergaderingen met de Departementale Dienstcommissie en de Departementale Bijzondere Commissie, 1980, 428
          Oude code: 20211
      - Vergaderstukken van de Bijzondere Commissie van Overleg., 1982-1991; 429; 1 pak
      - Rapport 'KAZ Gedecentraliseerd', over de eerste realisatievoorstellen in het kader van het reorganisatie- en decentralisatieproject Kabinets- en Administratieve Zaken., 1987; 430; 1 omslag
        Oude code: 20198
    - Indeling naar het karakter van de functie, 08.43
      - Stukken betreffende het herformuleren van het opleidingsbeleid en het vormgeven aan managementontwikkeling en -opleidingen., 1984; 431; 1 omslag
        Oude code: 020282
    - Personeelsbezetting, 08.48
      - Stukken betreffende het opstellen en beoordelen van beleidsvoornemens naar aanleiding van heroverweging van taken., 1982-1984; 432-435; 2 pakken en 2 omslagen
        - Algemene beleidsvoornemens, 1983 - 1984, 432; pak
          Oude code: 020283
        - Werkgroep Voorbereiding Reallocatie Taken (VORT), 1982 - 1983, 433; pak
        - Door de dienstonderdelen van de Vijfde Sector opgegeven informatie, 1983, 434
        - Beleidsvoornemens en uitvoer Vijfde Sector, 1983 - 1984, 435
      - Stukken betreffende het behandelen van voorstellen in het kader van de heroverweging van taken en de daaruit voortvloeiende wijzigingen in de formatie van het ministerie., 1983; 436; 1 pak
    - Bevordering van de vakbekwaamheid; scholing, 08.86
      - Stukken betreffende het verrichten van een onderzoek naar de managementontwikkeling en -opleidingen bij het ministerie in het kader van het Octogoon project., 1983-1985; 437; 1 pak
        Oude code: 020294
  - Economische aangelegenheden, -1.82
    - Stukken betreffende het opstellen van een commentaar op een visie over de publiekrechtelijke bedrijfsorganisatie en zelfbestuur., 1952; 438; 1 omslag
      Oude code: 20233
    - Stukken betreffende het leveren van bijdragen aan het beleidsdebat in de Staten-Generaal inzake sociaal-economische aangelegenheden., 1979-1984; 439-440; 2 pakken
      - 1979-1982, 439
        Oude code: 018728
      - 1983-1984, 440
    - Bank-, Beurs- en Kredietwezen, -1.825
    - Spaarbanken, -1.825.2
      - Stukken betreffende het wijzigen en uitvoeren van de Jeugdspaarwet en het Algemene Premiespaarbesluit., 1972-1983; 441; 1 omslag
        Oude code: 020018
  - Arbeid, -1.83
    - Werkgelegenheid en bestrijding van werkloosheid, -1.836
      - Stukken betreffende het medevoorbereiden van de totstandkoming van een wet inzake het spreiden van de werkgelegenheid., 1949-1950; 442; 1 omslag
        Oude code: 020235
      - Stukken betreffende het leveren van een bijdrage aan het wijzigen van de Onteigeningswet in verband met het verruimen van de werkgelegenheid., 1950-1954; 443-445; 1 pak en 2 omslagen
        - Totstandkoming. 1950-1954, 443-444
          - 1950-1952, 443; pak
          - 1952-1954, 444
            Bevat Kamervragen.
        - Uitvoering, 1952 - 1954, 445
    - Andere arbeidsaangelegenheden, -1.838/9
    - Arbeidstijden, rusttijden, overwerk, -1.838.1
      - Stukken betreffende het medevoorbereiden van wettelijke maatregelen in verband met de invoering van de vijfdaagse werkweek., 1961; 446; 1 omslag
        Oude code: 020237
    - Vakverenigingen, -1.838.8
      - Stukken betreffende het verlenen van medewerking aan de liquidatie van het Nederlandsch Arbeidsfront (NAF)., 1956-1958; 447; 1 omslag
    - Arbeidsconflicten, -1.838.9
    - Stakingen, -1.838.92
      - Stukken betreffende het opstellen van een nota met betrekking tot mogelijke gevolgen van staking., 1966; 448; 1 omslag
    - Arbeidsmarkt. Beroepskeuze, -1.839.6
    - Particuliere arbeidsbemiddeling, -1.839.612
      - Stukken betreffende het voorbereiden van de totstandkoming van de Noodwet Arbeidsvoorziening., 1967-1971; 449; 1 omslag
        Oude code: 20238
    - Emigratie, -1.839.621
      - Stukken betreffende het uitvoeren van besluiten in het kader van de Wet op de organen voor de Emigratie., 1950-1956; 450-452; 3 omslagen
        - 1950-1953, 450
          Oude code: 020239
        - 1952-1955, 451
        - 1952-1956, 452
    - Beroepskeuze en psychotechniek, -1.839.67
      - Stukken betreffende het instellen van de Raad voor de Beroepskeuzevoorlichting., 1961-1968; 453; 1 omslag
  - Maatschappelijke zorg. Verzekeringswezen, -1.84
    - Maatschappelijke zorg ten behoeve van verschillende groepen, -1.842
    - Zorg voor meisjes en vrouwen, -1.842.86
      - Stukken betreffende het behandelen van aangelegenheden met betrekking tot het emancipatiebeleid., 1981-1987; 454; 1 omslag
        Oude code: 020194
    - Zorg voor getroffenen bij watersnood, -1.842.912
      - Stukken betreffende het voeren van overleg over het verlenen van uitkeringen aan slachtoffers van de watersnoodramp., 1953; 455; 1 omslag
        Oude code: 020242
      - Stukken betreffende het vaststellen van richtlijnen voor het verlenen van bijdragen aan de getroffenen van de watersnoodramp in 1953 en voor het toekennen van vergoedingen aan de verrichte werkzaamheden in het rampgebied., 1953-1956; 456-459; 2 pakken en 2 omslagen
        - deel I, 1953, 456; pak
          Oude code: 20236
        - deel II, 1953, 457; pak
        - deel III, 1953 - 1956, 458
        - deel IV, 1953 - 1956, 459
    - Zorg voor getroffenen bij oorlog, -1.842.913
      - Stukken betreffende het bevorderen van en bemiddelen bij zorg voor de burgerslachtoffers als gevolg van oorlog., 1946-1960; 460; 1 omslag
        Oude code: 020247
      - Stukken betreffende het mede-bepalen van de positie van overlevende slachtoffers van zogenaamde wetenschappelijke experimenten in Duitse concentratiekampen, alsmede het bevorderen van hulpverlening aan de slachtoffers., 1951-1952; 461; 1 omslag
      - Stukken betreffende het verlenen van medewerking aan de oprichting, verlenging en het functioneren van de International Tracing Service., 1953-1962; 462-466; 1 deel en 4 omslagen
        - Leveren van een bijdrage aan het sluiten van een intergouvernementele overeenkomst inzake de opsporing van vermiste personen (International Tracing Service), 1953 - 1955, 462
          Oude code: 020243
        - Diverse aangelegenheden inzake de International Tracing Service, 1955 - 1956, 463
        - Totstandkoming van de overeenkomst tot oprichting van de Internationale Commissie voor de Internationale Opsporingsdienst, 1955 - 1956, 464
        - Verlenging van de overeenkomst tot oprichting van de Internationale Commissie voor de Internationale Opsporingsdienst, 1961, 465
        - Rapport van International Committee of the Red Cross inzake de International Tracing Service, over de periode van 1 januari tot 30 juni 1962, 1962, 466; deel
      - Stukken betreffende het beoordelen van en adviseren over de wijze van vaststelling van overlijdensdata van vermiste personen door de Duitse instanties., 1954-1955; 467; 1 omslag
      - Stukken betreffende het medevoorbereiden van de instelling van een adviescommissie inzake het schadeloosstellen van oorlogsslachtoffers (Commissie Drees)., 1960; 468; 1 omslag
      - Stukken betreffende het voorbereiden en medevaststellen van het beleid inzake uitkeringen aan nazi-slachtoffers., 1960-1962; 469; 1 pak
        Oude code: 20246
      - Nota aan de minister over de mogelijke gevolgen van rechtszaken in Duitsland, aangespannen door Duitse aandeelhouders van Nederlandse Naamloze Vennootschappen, voor de uitvoering van het Algemeen Verdrag met de Bondsrepubliek Duitsland inzake het schadeloosstellen van Nazi-vervolgden., 1961; 470; 1 stuk
      - Stukken betreffende het inschakelen van het Nederlandsche Roode Kruis bij de uitvoering van de regeling Nazi-vervolgden., 1961; 471; 1 omslag
      - Stukken betreffende het verlenen van medewerking aan werkzaamheden van de Commissie van Advies inzake uitkeringen ten gunste van Nederlandse slachtoffers van de nationaal-socialistische vervolging (Commissie Drees)., 1961-1963; 472; 1 pak
        Oude code: 020245
    - Zorg voor gezinnen, -1.842.98
      - Stukken betreffende het opstellen van een overzicht van tegemoetkomingen aan gezinnen met kinderen., 1951-1956; 473; 1 pak
        Oude code: 20248
    - Maatschappelijke voorzorg door risicoverdeling. Verzekeringswezen, -1.848
    - Sociale verzekeringen. Volksverzekeringen, -1.848.4
      - Stukken betreffende het informeren van de Vaste Commissie voor Sociale Zaken van de Tweede Kamer der Staten-Generaal inzake de voortgang van de werkzaamheden aan de nota's over de vrijwillige ouderdomsverzekering en de problemen van de onvolledige gezinnen., 1975; 474; 1 omslag
        Oude code: 020249
      - Stukken betreffende het, mede namens de staatssecretaris van Economische Zaken en de minister van Landbouw en Visserij, verzoeken om advies aan de Sociaal-Economische Raad (SER) inzake de sociale voorziening ten behoeve van werkloze ex-zelfstandigen., 1975; 475; 1 omslag
  - Volksontwikkeling en opvoeding, -1.85
    - Onderwijs, -1.851
      - Stukken betreffende het voeren van overleg met andere afdelingen en het inwinnen van standpunten van die afdelingen over die gedeeltes van de Tweede Onderwijsnota 1955 die het meest het terrein van het Ministerie van Sociale Zaken en Volksgezondheid raken., 476; 1 omslag
        Oude code: 20250
  - Landsverdediging, -1.86
    - Stukken betreffende het informeren van de minister over aangelegenheden inzake de landsverdediging., 1952-1958; 477; 1 omslag
      Oude code: 020251
  - Buitenlandse aangelegenheden en internationale verhoudingen, -1.88
    - Stukken betreffende het beoordelen van de wenselijkheid verdragen tussen Nederland en Duitsland, welke voor 10 mei 1940 gesloten waren, te bestendigen., 1949-1951; 478; 1 omslag
      Oude code: 020252
    - Stukken betreffende het mede-voorbereiden van deelname aan bijeenkomsten van de Raad van Europa., 1949-1952; 479; 1 omslag
    - Stukken betreffende het leveren van een bijdrage aan de totstandkoming van het internationale verdrag inzake de rechtspositie van vluchtelingen., 1951; 480; 1 omslag
    - Stukken betreffende het voeren van besprekingen van de secretaris-generaal en afdelingen van het ministerie met ministeriële vertegenwoordigers bij bijeenkomsten van de EEG en Euratom., 1960-1962; 481; 1 omslag
    - Stukken betreffende het voorbereiden van besprekingen in het kader van Benelux-aangelegenheden, alsmede het bijwonen van bijeenkomsten van Benelux-commissies en werkgroepen., 1960-1964; 482; 1 omslag
- Centrale Afdeling Kabinets- en Administratieve Zaken, 2.
  - Organismen en hun organisatie, 07.
    - Functioneren van het organisme. Beheershandelingen, 07.35
    - Benodigdheden en hulpmiddelen, 07.353
    - Archieven, 07.353.221
      - Stukken betreffende het tot stand komen en het vaststellen van het registratuurplan voor de rijksadministratie., 1955-1959; 483; 1 pak
        Oude code: 16936-16937
      - Stukken betreffende processen-verbaal en verklaringen van vernietiging van archiefbescheiden., 1967-1990; 484-486; 3 pakken
        - 1967-1974, 484
          Oude code: 16936,16937,16940-16944
        - 1975-1981, 485
        - 1982-1990, 486
      - Stukken betreffende processen-verbaal en verklaringen van overdracht of vervreemding en terbeschikkingstelling van archiefbescheiden., 1972-1994; 487-492; 5 pakken en 1 omslag
        - 1972, 487
        - 1973-1974, 488
        - 1987-1988, 489; omslag
        - 1990-1991, 490
        - 1992, 491
        - 1993-1994, 492
      - Stukken betreffende het tot stand komen van richtlijnen en de regeling met betrekking tot de overdracht van de archiefbescheiden van de sectoren naar de Algemene Secretarie., 1989-1991; 493; 1 pak
        Oude code: 16943,16944
      - Stukken betreffende het tot stand komen van de aanwijzingen van het hoofd van de Algemene Secretarie (ALSEC) met betrekking tot de richtlijnen voor het beslissen over verzoeken van derden om achiefbescheiden te mogen raadplegen., 1989-1992; 494; 1 pak
        Oude code: 16944
    - Gebouwen, terreinen en werken voor de dienst bestemd, 07.354
    - Gebouwen van bestuur, leiding en administratie, 07.354.1
      - Stukken betreffende de huisvesting (nieuwbouw) van het ministerie., 1973-1991; 495-532; 16 banden, 14 pakken, 7 omslagen en 1 stuk
        - Algemeen, 1973 - 1986, 495; omslag
          Oude code: map 17029
        - Jaarboeken. 1973-1989, 496-511
          - 1973-1979, 496
            Oude code: 17059-17064
          - 1980, 497
          - 1981, 498
          - 1982, 499
          - 1983, 500
          - deel 1, 1984, 501
          - deel 2, 1984, 502
          - deel 3, 1984, 503
          - deel 1, 1985, 504
          - deel 2, 1985, 505
          - deel 1, 1986, 506
          - deel 2, 1986, 507
          - deel 3, 1986, 508
          - 1987, 509
          - 1988, 510
          - 1989, 511
        - Opstellen van programma's van eisen. 1974-1988, 512-516
          - Algemeen. 1974-1980, 512; pak
            Oude code: 017037
          - Algemeen. 1981-1983, 513; pak
          - Algemeen. 1984-1986, 514; pak
            Oude code: 017038
          - Programma's van eisen voor de technische ruimten van het Directoraat-Generaal van de Arbeid en de Dienst voor het Stoomwezen, 1984 - 1986, 515; pak
          - Programma's van eisen voor het Centraal Bestuur Arbeidsvoorziening, de Arboraad en de Emancipatieraad, 1988, 516; omslag
        - Stuurgroep Nieuwbouw van Sociale Zaken (en Werkgelegenheid). 1980-1983, 517-519
          - Algemeen, 1980 - 1983, 517; omslag
            Oude code: 061955
          - Vergaderstukken; 1e t/m 16 vergadering, 1980 - 1981, 518; pak
            Oude code: 016955
          - Vergaderstukken; 17e t/m 25 vergadering, 1982 - 1983, 519; pak
        - Voorzieningen in de kinderopvang, 1981 - 1987, 520; omslag
          Oude code: map 17023
        - Lease-constructie, 1983 - 1986, 521; omslag
          Oude code: map 17024
        - Interne Beleidsgroep Nieuwbouw van Sociale Zaken (en Werkgelegenheid). 1983-1991, 522-530
          - Algemeen, 1983 - 1986, 522; omslag
          - Vergaderstukken. 26e t/m 35e vergadering, 1983 - 1984, 523; pak
            Oude code: 016956
          - Vergaderstukken. 36e t/m 37e vergadering, 1984, 524; pak
          - Vergaderstukken. 38e t/m 41e vergadering 1984 - 1985, 525; pak
            Oude code: 016956, 016957
          - Vergaderstukken. 42e t/m 45e vergadering, 1985, 526; pak
            Oude code: 016957
          - Vergaderstukken. 46e t/m 49e vergadering, 1986, 527; pak
          - Vergaderstukken. 50e t/m 53e vergadering, 1987, 528; pak
            Oude code: 016958
          - Vergaderstukken. 54e t/m 59e vergadering, 1988, 529; pak
          - Vergaderstukken. 60e t/m 78e vergadering 1989 - 1991, 530; pak
            Oude code: 016958, 016959
        - Kosten/baten analyse, 1985 - 1986, 531; omslag
        - Nieuwbouw nieuws thema-nummer: Definitief plan, 1986, 532; stuk
      - Stukken betreffende de Werkgroep Voorzitters., 1981-1984; 533-534; 2 pakken
        - Algemeen, 1981 - 1984, 533
          Oude code: 016986
        - Vergaderingen, 1981 - 1984, 534
      - Stukken betreffende het behandelen van het geschil tussen de secretaris-generaal en de Dienstcommissie Bouw met betrekking tot overdekte buitenruimten (obr's)., 1988-1989; 535-536; 2 pakken
        - 1988, 535
          Oude code: 017001
        - 1989, 536
    - Uitoefening van de dienst, 07.355
    - Interne organisatie van de administratieve en technische dienst, 07.355.5
      - Stukken betreffende het mogelijk instellen van steunpunten (functionarissen in een dienst die in opdracht van hun hoogste chef belast zijn met het aan hem adviseren over organisatievraakstukken)., 1958; 537; 1 omslag
        Oude code: 017074
      - Stukken betreffende het project Ontwikkeling Arbeidsinspectie., 1976-1981; 538; 1 pak
        Oude code: 17101
    - Commissies, 07.58
      - Stukken betreffende de Werkgroep Splitsing Ministerie van Sociale Zaken en Volksgezondheid inzake het adviseren over een juiste taakverdeling van de thans nog voor de beide departementen gezamenlijk functionerende onderdelen en over de structuur en formatie van daaruit voortvloeiende onderdelen van elk der beide departementen afzonderlijk., 1971-1972; 539; 1 pak
        Oude code: 016938
    - Notulen van vergaderingen, algemene rapporten, processen-verbaal en statistieken, 07.77
      - Jaarverslagen van het ministerie., 1945-1957; 540-546; 5 delen, 1 pak en 1 omslag
        - Jaarverslag over het tweede halfjaar van 1945, 1945, 540; omslag
          Oude code: 016945
        - Jaarverslagen over 1946 - 1948, 1946 - 1949, 541; pak
        - Jaarverslag over 1949, 1950, 542
        - Jaarverslag over 1950, 1951, 543
        - Jaarverslag over 1951, 1952, 544
        - Jaarverslag over 1952, 1953, 545
        - Jaarverslag over 1956, 1957, 546
      - Kwartaalverslagen., 1961-1967; 547-563; 12 delen en 5 pakken
        - 1961, derde en vierde kwartaal, 1961 - 1962, 547; pak
          Oude code: 016947
        - 1962, eerste en tweede kwartaal, 1962, 548; pak
          Oude code: 016948
        - 1962, derde en vierde kwartaal, 1962 - 1963, 549; pak
        - 1963, eerste kwartaal, 1963, 550
        - 1963, tweede en derde kwartaal, 1963, 551
          Oude code: 016949
        - 1963, vierde kwartaal, 1964, 552
        - 1964, eerste en tweede kwartaal, 1964, 553; pak
        - 1964, derde en vierde kwartaal, 1964 - 1965, 554; pak
          Oude code: 016950
        - 1965, eerste kwartaal, 1965, 555
        - 1965, tweede kwartaal, 1965, 556
        - 1965, derde kwartaal, 1965, 557
        - 1965, vierde kwartaal, 1966, 558
          Oude code: 016952
        - 1966, eerste kwartaal, 1966, 559
        - 1966, tweede kwartaal, 1966, 560
        - 1966, derde kwartaal, 1966, 561
          Oude code: 016951
        - 1966, vierde kwartaal, 1967, 562
        - 1967, eerste kwartaal, 1967, 563
  - Personeel, 08.
    - Gezag over het personeel, 08.31
      - Stukken betreffende de uitvoering van het Zuiveringsbesluit 1945, alsmede de behandeling van diverse zuiveringsaangelegenheden., 1945-1955; 564; 1 pak
        Oude code: 017093/017106
    - Geschenken, gratificaties en ereblijken, 08.97